zh-TW: PCIe 通道配置: x1; x16; x2; x4; x8; 其他
fi: PCIe-kaistakokoonpano: x1; x16; x2; x4; x8; Muu
ru: Конфигурация линий PCIe: x1; x16; x2; x4; x8; Другой
lt-LT: PCIe linijų konfigūracija: x1; x16; x2; x4; x8; Kita
ja: PCIeレーン構成: x1; x16; x2; x4; x8; その他
en: PCIe lane configuration: x1; x16; x2; x4; x8; Other
cs: Konfigurace linek PCIe: x1; x16; x2; x4; x8; Jiné
sv: PCIe-bandkonfiguration: x1; x16; x2; x4; x8; Övrigt
hr-HR: Konfiguracija PCIe staza: x1; x16; x2; x4; x8; Ostalo
fr: Configuration de voies PCIe: x1; x16; x2; x4; x8; Autre
it: Configurazione delle corsie PCIe: x1; x16; x2; x4; x8; Altro
bg-BG: Конфигурация на PCIe линиите: x1; x16; x2; x4; x8; Други
nb: PCIe-banekonfigurasjon: x1; x16; x2; x4; x8; Annet
sk-SK: Konfigurácia PCIe liniek: x1; x16; x2; x4; x8; Iné
da: PCIe-bane-konfiguration: x1; x16; x2; x4; x8; Andet
ko: PCIe 레인 구성: x1; x16; x2; x4; x8; 기타
pt-PT: Configuração de lanes PCIe: x1; x16; x2; x4; x8; Outro
hu: PCIe-sávkonfiguráció: x1; x16; x2; x4; x8; Egyéb
nl: PCIe-baanconfiguratie: x1; x16; x2; x4; x8; Andere
es: Configuración de líneas PCIe: x1; x16; x2; x4; x8; Otros
ro-RO: Configurație benzi PCIe: x1; x16; x2; x4; x8; Altele
vi: Cấu hình làn PCIe: x1; x16; x2; x4; x8; Khác
pt-BR: Configuração de pistas PCIe: x1; x16; x2; x4; x8; Outro
pl: Konfiguracja linii PCIe: x1; x16; x2; x4; x8; Inne
th: การกำหนดค่าเลน PCIe: x1; x16; x2; x4; x8; อื่นๆ
tr: PCIe şerit konfigürasyonu: x1; x16; x2; x4; x8; Diğer
sl-SI: Konfiguracija linij PCIe: x1; x16; x2; x4; x8; Drugo
zh-CN: PCIe 通道配置: x1; x16; x2; x4; x8; 其他
de: PCIe-Lane-Konfiguration: x1; x16; x2; x4; x8; Sonstiges
el: Διαμόρφωση γραμμών PCIe: x1; x16; x2; x4; x8; Άλλο